【裁判字號】    89,上,22
【裁判日期】    891108
【裁判案由】    債務人異議之訴
【裁判全文】
臺灣高等法院高雄分院民事判決  八十九年度上字第二二號
      上  訴  人    丙○○○
                    乙○○
      右二人共同
      訴訟代理人    侯重信律師  住高雄市左營區○○○路二一二號
      被  上訴人    甲○○    .
      訴訟代理人    蘇精哲律師  住高雄市○○○路一三三之十號三樓
                    鄭銘仁律師  住高雄市○○○路一三三之十號三樓
                    王正嘉律師  住高雄市○○○路一三三之十號三樓
      複代  理  人  范仲良律師  住高雄市○○○路一三三之十號三樓
右當事人間債務人異議之訴事件，上訴人對於中華民國八十八年十二月八日臺灣高雄
地方法院八十八年度訴字第一三八０號第一審判決提起上訴，本院判決如左：
      主      文
上訴駁回。
第二審訴訟費用由上訴人負擔。
      事      實
甲、上訴人方面：
一、聲明：求為判決：
  (一)原判決廢棄。
  (二)確認被上訴人對於上訴人所簽發民國八十七年八月廿一日到期，面額新台幣（以
    下同）一百五十萬元，票號0000000號之本票債權不存在。
  (三)臺灣高雄地方法院八十七年度執字第二七０五一號強制執行事件所為之執行程序
    應予撤銷。
  (四)第一、二審訴訟費用由被上訴人負擔。
二、陳述：除與原判決書記載相同者，予以引用外，補稱：
  (一)票據固係無因證券，執票人不負證明關於給付之原因之責任。惟被上訴人已陳明
    系爭本票係本於消費借貸而取得，自應轉由被上訴人就借款債權之存在負舉證之
    責。最高法院七十一年度台上字第一七九０號判決要旨：「支票為無因證券，支
    票債權人就其取得支票之原因，固不負證明之責任，惟系爭支票既經上訴人陳明
    係因被上訴人向其借款而直接簽發交付，而被上訴人復據此抗辯並未收受借款，
    則就借款之已交付，此際轉應由上訴人負其舉證責任，無何可疑」，及同院七十
    三年度第一次民事庭會議決議：「支票為無因證券，支票債權人就其取得支票之
    原因，固不負證明之責任，惟執票人子既主張支票係發票人丑向伊借款而簽發支
    付，以為清償方法，丑復抗辯其未收受借款，消費借貸並未成立，則就借款之已
    交付事實，即應由子負舉證責任」等旨，可資參考。
  (二)本筆借款四百五十萬元（實付四百二十三萬元）雖由代書呂盈諭設於第一銀行北
    高雄分行之帳戶所支付，但款項中之四百二十三萬元則係於付款當日由蒲某之妻
    沈香吟設於合作金庫南高雄支庫匯入呂女之帳戶，而同日呂女帳戶固另存入面額
    廿八萬元之支票一張，據蒲某及呂女同稱其中一萬元在支付代書費，另廿七萬元
    為借款中之部分款（合計四百五十萬元），並稱該紙廿八萬元之支票係客票云云
    ，惟既為客票，顯非被上訴人所簽發之支票，又該紙支票係由蒲某之妻沈香吟取
    交呂代書，復據蒲某供承在卷，均足證本筆借款來源係由蒲某之妻所提出，與被
    上訴人全然無關，適與上訴人自始主張只向蒲某借款，未曾向被上訴人借款之情
    ，不謀而合，堪認上訴人之主張信而有徵。
  (三)上訴人為償還本筆借款之本金，計簽發丙○○○設於高雄銀行新庄分行之支票四
    十九張，面額合計六百七十二萬二千元（如在第一審所提明細表及已被兌領之支
    票影本），其中小額者由蒲某之妻沈香吟兌領，面額五十萬元以上之大額支票則
    係由蒲某妻妹沈杏芬兌領，若借款係被上訴人所有，何以若此﹖殊反常情。
  (四)被上訴人雖辯稱：因上訴人之支票時常退票，伊乃就近委託居住高雄市之沈香吟
    、沈杏芬提示，俾退票之時就近換票云云，然而前開兌領之支票達四十九張，兌
    領之時間起自八十四年二月廿六日，止於八十七年七月卅一日，長達三年多，而
    退票則係於八十七年七月間以後之事，則被上訴人所述之理由顯然不能成立。且
    自第一張支票起即非由被上訴人提示，則其既未遭逢提示退票之情事，又如何未
    卜先知，預知將會退票而就近委託沈女姊妹提示及換票，亦顯然無法自圓其說。
  (五)前開被兌領之四十九張支票中，屬於大額者為八十七年六月五日兌領五十萬元，
    同年七月二日兌領五十萬元，同年七月十日兌領五十萬元，同年七月卅一日兌領
    一百五十萬元，沈杏芬兌領之後則留在帳戶應用，並無匯還被上訴人，有鈞院調
    取之沈杏芬存款往來明細表可考，則非但借款之來源與被上訴人無關，即還款之
    去向亦與被上訴人無涉，如何謂本筆借款之貸與人係被上訴人﹖
  (六)被上訴人既稱：前開已兌領支票中，面額五十萬元以下者係在支付利息，惟本件
    借款起於八十三年十一月間，被上訴人申報八十三年度及八十四年度之綜合所得
    ，則無申報本筆借款之利息，復可證其無借款予上訴人之事。
  (七)兩造間固設定有抵押權，惟兩造素不相識，亦未曾見面，為被上訴人所不否認，
    準此，兩造既素昧平生，上訴人自不可能向被上訴人借款，而上訴人復自始主張
    借款之對象係蒲俊廷，並非被上訴人，被上訴人不過是蒲俊廷借名充當抵押權設
    定之人頭而已，則兩造間顯無任何債權債務關係存在。況兩造所設定者係最高限
    額抵押權，有土地及建物登記謄本可證，抵押權人之被上訴人自應舉證證明其債
    權存在，否則徒有擔保契約之訂定，仍不足以證明抵押權人對於抵押人有否債權
    ，實無疑議。
  (八)被上訴人自認本筆借款四百五十萬元預扣三個月利息計廿七萬元，實付四百二十
    三萬元，其自認在先，嗣經上訴人抗辯預扣利息屬於以折扣方法巧取利益，違反
    民法第二百零六條之規定，乃再串同蒲、呂二人推翻前供，自非可採。退步言，
    容其主張利息廿七萬元係上訴人主動扣下先付，亦違反前開禁止規定，此廿七萬
    元仍應自債權額中扣除，方屬適法。
乙、被上訴人方面：
一、聲明：求為判決
  (一)上訴駁回。
  (二)第一、二審訴訟費用由上訴人負擔。
二、陳述：除與原判決書記載相同者，予以引用外，補稱：
  (一)上訴人向被上訴人借款四百五十萬元一事，此有上訴人提供資產設定抵押給被上
    訴人之他項權利證明書為證，並經證人蒲俊廷及呂盈諭到庭證述綦詳，且上訴人
    丙○○○並於呂盈諭代被上訴人簽發付款支票之票根上簽名收受借款四百五十萬
    元，自不容上訴人事後再行否認借款之事。另被上訴人一再引用被上訴人對監察
    院函覆說明與上訴人乙○○之間在八十四年度無借款之函文，企圖混淆本件發生
    在八十三年間之借款與被上訴人覆文說明之八十四年間之借款事件。本件訟爭之
    標的乃八十三年間之借款，自與八十四年間無借款之函文無關，上訴人要難以此
    為有利於己之舉證。
  (二)按消費借貸為要物契約。於借貸物交付時，即生借貸之效力。本件上訴人就收受
    貸款四百五十萬元之事實，於  鈞院審理時自認甚詳，且經證人即介紹人蒲俊廷
    、代書呂盈諭證述明確，借貸契約應已成立。又按為擔保債務清償所為之抵押權
    設定登記既已完成，自應推定貸與人已將貸與金錢交付借用人完畢。本件兩造，
    既已依法於八十三年間完成設定抵押權登記，兩造借貸關係，依實務上之見解，
    自應推定已成立。
  (三)經查，被上訴人因居住於新竹，路途遙遠，遂將上訴人交付之本金及利息支票（
    高雄銀行及高雄第三信用合作社）委由被上訴人之夫沈志隆之姐妹沈香吟、沈杏
    芬（兩人均居住於高雄）之帳戶提領，乃居於兌領之方便（因上訴人經常退票又
    換票，詳見證人蒲俊廷八十八年十月二十日庭訊筆錄），此乃被上訴人個人理財
    之安排，非即能證明本件借款人即為蒲俊廷。
  (四)依據最高法院四十三年台上字第九十九號判例：「債權債務之主體應以締約之當
    事人為準，故凡契約上所載明之債權人，不問其情形如何，對於債務人當然得行
    使契約上之權利。」本件上訴人提供資產設定為擔保向被上訴人借款，被上訴人
    也依約將借款四百五十萬元交與上訴人如數收訖，雙方之債權債務關係已臻明確
    。則被上訴人依民法一九九條向債務人（即上訴人）請求給付，並無不當。另被
    上訴人資金如何調度和運用，概與上訴人無涉，也與本案無關。
  (五)上訴人指稱被上訴人甲○○無職業，其夫沈志隆係私人公司職員，年薪才數十萬
    元，並無能力貸借上訴人高達四百五十萬元之款項云云。但經查被上訴人夫婦為
    雙薪家庭，分別任職於新竹科學園區股票上市公司之高階主管，並有從事多項事
    業投資，證諸國稅局覆函  鈞院所提示被上訴人夫婦四年核定收入總額
    高達新台幣八百六十萬元等情。故上訴人為延滯訴訟，所訛指被上訴人無職業，
    其夫沈志隆年薪才數十萬元之無稽陳述，即不攻自破。
  (六)末查，上訴人最後主張其於收受借款之時，已預扣利息二十七萬元，故主張該二
    十七萬元部份有民法第二百零六條巧取利益之嫌，對此部份被上訴人即無請求返
    還之權。惟查，上訴人所舉最高法院二十九年上字第一三０六號判例之事實中，
    借款人稱，借據上所載一千二百元之數額，實照八折扣算，只收到九百六十元，
    故對於折扣之二百四十元部份，即因債權人未實際交付，當然發生返還請求權。
    然本案之情形與上訴人所舉最高法院判例之案例事實並不相同，被上訴人所委託
    代為付款之代書呂盈諭已將其所借四百五十萬元實際交付與上訴人丙○○○，上
    訴人即應負返還四百五十萬元借款之義務。至於上訴人於收受所借款項後，欲如
    何運用，實屬借款人之權利，其欲預先支付三個月的利息二十七萬元，乃其個人
    資金運用之考慮，與民法第二百零六條所規範之巧取利益並不相同，上訴人要難
    以此即謂該二十七萬元被上訴人無請求返還之權。
      理      由
一、本件上訴人主張被上訴人執有上訴人共同簽發，民國八十七年八月二十一日到期
    ，面額一百五十萬元，票號0000000號之本票一紙，經原審以八十七年票
    字第一二０四五號本票裁定，聲請以八十七年度執字第二七０五一號強制執行，
    查封上訴人所有如附表一所示之不動產，惟上訴人與被上訴人間既不認識亦無任
    何金錢上之往來，前開本票係上訴人乙○○於八十三年十一月間為競選市議員，
    向訴外人蒲俊廷抵押借款四百五十萬元，利息預扣二十七萬元，被上訴人僅為訴
    外人蒲俊廷所使用之人頭，上開借款約定為無息，上訴人已陸續清償六百餘萬元
    ，但因換票結果，尚有該張票據未取回，實際上上訴人償還訴外人蒲俊廷之金額
    已超過借貸之金額，被上訴人既為人頭，則訴外人蒲俊廷以被上訴人為人頭執有
    該張本票，對於上訴人即無債權存在，竟進而查封上訴人如附表所示之房地，上
    訴人自得提起確認本票債權不存在之訴，並據以提起債務人異議之訴，求為判決
    撤銷原審八十七年執字第二七０五一號強制執行事件之執行程序等語。
二、被上訴人則以係透過訴外人蒲俊廷介紹認識，其於八十三年十一月間無息借款四
    百五十萬元予上訴人，期限為一個月，上訴人陳徐彩鳳則提供其所有如附表二所
    示之不動產供被上訴人設定抵押，由當時承辦代書即訴外人呂盈諭將借款交付上
    訴人，債務屆清償期後，上訴人竟拒不付款，一再要求換票，兩造始另行約定年
    息二分，最後僅其中三百萬元之支票兌現，其餘一百五十萬元迄未償還，始將系
    爭本票聲請裁定強制執行等語資為抗辯。
三、按執行名義無確定判決同一之效力者，於執行名義成立前，如有債權不成立或消
    滅或妨礙債權人請求之事由發生，債務人亦得於強制執行程序終結前提起異議之
    訴，強制執行法第十四條第二項定有明文。本件係准許本票強制執行之裁定，經
    債務人以本票債權不存在、已清償而提起確認該債權不存在之訴，並主張原執行
    名義之執行力不存在，請求撤銷該執行程序，此與上開規定相符，債務人即上訴
    人自得依該條規定提起異議之訴。
四、查上訴人於八十三年十一月間，透過訴外人蒲俊廷，向被上訴人借款四百五十萬
    元，約定無利息，期限為一個月，上訴人陳徐彩鳳則提供其所有坐落如附表二所
    示之不動產供被上訴人設定抵押權擔保，設定後，因認一個月還款有困難，遂經
    兩造同意延長借款期限為六個月，約定月息二分，由訴外人呂盈諭將上開款項開
    立即期支票交上訴人丙○○○兌現，嗣借款一直展期，上訴人利息部分繳至八十
    七年七月二十八日，本金尚有一百五十萬元未付等情，業經證人蒲俊廷、呂盈諭
    在原審到庭證述甚詳（見原審八十八年十月二十日言詞辯論筆錄），並有換票明
    細及利息交付清單、支票存根、呂盈諭存摺明細表影本，抵押權設定契約、他項
    權利證明書為證，又四百五十萬元之借款係被上訴人係委由承辦本件設定之代書
    呂盈諭交付上訴人，此亦有上訴人丙○○○親筆簽名之支票票根附卷足憑（見原
    審卷第一一四頁）上訴人於原審八十八年七月三十日言詞辯論筆錄中復自認向被
    上訴人借款總額為四百五十萬元，且對系爭本票不爭執在卷，有該筆錄足稽，且
    兩造所書立之抵押權設定契約書內，亦明白表明上訴人為債務人，被上訴人為債
    權人。
五、上訴人主張實際係向遠房親戚蒲俊廷借得系爭款項，並非向被上訴人所借，被上
    訴人僅為蒲俊廷之人頭等語，然為被上訴人及證人蒲俊廷所否認，證人蒲俊廷在
    原審證稱「八十三年十一月間我介紹被告（即被上訴人）借錢給原告（即上訴人
    ）」（見原審卷第一０二頁最後一行）、呂盈諭在原審證稱「八十三年十一月廿
    二日，匯了四百二十三萬元到我戶頭，交付二十八萬元客票，當天我開立四百五
    十萬元即期支票交付原告（即上訴人），由事務所小姐陪同去銀行兌現。」（見
    原審卷第一０四頁背面第一行以下），經向第一商業銀行北高雄分行函查，該行
    表示，八十三年十一月廿二日電匯至呂盈諭帳戶內之四百二十三萬元，係由沈香
    吟由合作金庫南高雄支庫匯入，固有該行八十九年四月七日一北高字第一八六號
    函附本院卷可資佐證，惟據被上訴人稱本件之借款四百五十萬元，其中四百二十
    三萬元之款項及二十八萬元之客票，係委由被上訴人夫沈志隆之姐沈香吟匯入呂
    盈諭之帳戶內，轉交付與上訴人。惟該借貸款項確係被上訴人所有等語，查上訴
    人已自認向被上訴人借得系爭款項已如前述，而證人蒲俊廷（沈香吟之夫）在本
    院亦否認有出借系爭款項予上訴人，按貸款人出借之金錢，未必絕對限於自有之
    資金，又按金錢借貸，雖係經由第三人將借貸金錢送交借貸人，即應認借貸契約
    契已成立（最高法院八十五年台上字第一六九七號裁判參照）上訴人前於原審所
    提出之聲明異議狀（見原審第七十二頁），其狀內自承，於八十三年間借款四百
    五十萬元，迄今尚欠一百五十萬元，並表示願提供座落鼓山區○○段○○段第一
    ０三七地號土地以供執行等語，足見上訴人對於向被上訴人借款，尚有一百五十
    萬元未清償乙節已有自認，且願意提供不動產供執行。若非上訴人確有向被上訴
    人借款，否則何須另行提供不動產供執行呢﹖上訴人另稱，系爭借款無利息約定
    云云，惟本件借款起因於上訴人需款短期週轉，經證人蒲俊廷介紹後，被上訴人
    答應出借。借款之時，上訴人原聲明借款一個月，故當時曾言明若在一個月內清
    償，免收利息。嗣後於代書辦妥抵押設定後取款時，上訴人認原約定之一個月還
    款有困難央請呂、蒲要求被上訴人改為期限六個月，月息二分，經被上訴人同意
    。八十三年十一月二十二日設定完成，被上訴人將借款四百五十萬元委由代書呂
    盈諭交付上訴人，上訴人開立到期日八十四年五月二十一日（票號ＫＰＨ000
    0000），金額肆佰伍拾萬元，嗣另交付三個月利息貳拾柒萬元給呂代書轉交
    被上訴人。足見本件借款確實有約定月息二分之利息（詳卷附換票明細及利息交
    付清單），上開約定利息之事，亦經證人蒲俊廷及呂盈諭到庭證述綦詳。再查上
    訴人於八十三年十一月二十二日簽發四百五十萬元之遠期支票給被上訴人作為系
    爭借款之擔保，屆期渠仍無力支付四百五十萬之本金，而一再以簽發新票據換回
    不兌現票據方式開立四百五十萬元之票據給被上訴人作為擔保（見上開換票明細
    及利息交付清單）至八十七年五月二十一日到期二紙支票（即清單中Ｇ１－１、
    Ｇ２）又遭退票，上訴人則於八十七年五月二十九日央求呂盈諭代書幫忙換票，
    又開出票號ＡＰＨ0000000號、ＡＰＨ0000000號、ＡＰＨ000
    0000號、ＡＰＨ0000000號等四紙面額共四百五十萬元之本金支票（
    Ｇ２－１、Ｇ１－１－１、Ｇ２－２、Ｇ１－２－１）以及三張利息支票（即清
    單中票號ＡＰＨ0000000號、ＡＰＨ0000000號、ＡＰＨ0000
    000號）該七紙聯號支票同於八十七年六月一日存入銀行代收（見被上訴人八
    十九年八月十四日言詞辯論意旨續狀附件），與上開不斷換票面額總數皆為四
    百五十萬元，即可得知上訴人先前所支付的皆為利息部分，最後因清償，尚欠一
    百五十萬元，上訴人指稱本件借款已還了六百多萬元云云，尚非實情，上訴人於
    原審稱被上訴人有出具「無利息約定證明書」，以證明本筆借貸無利息約定（見
    上訴人八十八年七月三十日書狀）。另上訴人又稱：「惟被上訴人在上訴人房地
    設定抵押者，僅有八十三年十一月該筆而已，：：：」（見上訴人八十九年二月
    三日狀第壹項第貳款）。案經監察院八十八年十月二十五日回函，該函指出：「
    ：：：，高雄市前議員乙○○八十四年至八十六年財產申報並未申報與甲○○之
    債權債務資料，：：：本院係抽查其八十五年（按八十五年所申報為八十四年間
    之事項）度申報資料，依土地登記資料發現上開他項權利登記，而函請施女士說
    明，並無來函所無利息約定證明書」。上揭監察院回函（見原審卷第一二九頁
    、第一三０頁）可證上訴人所稱無利息約定書事實上並不存在。另監察院所查察
    者為乙○○於八十四年間與被上訴人另筆不同標的之設定，此係八十四年並非本
    筆八十三年之借貸，顯見抵押設定非單筆，由此可證上訴人所稱與被上訴人素不
    相識，互無來往亦非真實。雖財政部臺灣省北區國稅局新竹市分局檢送甲○○及
    其夫沈志隆八十一年至八十六年度綜合所得稅申報書影本（附本院卷）未申報有
    系爭借款之利息所得，惟乃係其等是否漏報之問題，不影響兩造就系爭借款利息
    之約定及支付之事實，另上訴人稱：「清償還款之票據均係由蒲某之妻沈香吟或
    妻妹沈杏芬之帳戶兌現，足見本筆借款人應為蒲某」云云，但查，被上訴人因居
    住於新竹，路途遙遠，遂將上訴人交付之本金及利息支票（高雄銀行及高雄第三
    信用合作社）委由被上訴人之夫沈志隆之姐妹沈香吟、沈杏芬（兩人均居住於高
    雄）之帳戶提領，乃居於兌領之方便（因上訴人經常退票又換票，詳見證人蒲俊
    廷八十八年十月二十日庭訊筆錄），此乃被上訴人個人理財之安排，非即能證明
    本件借款人即為蒲俊廷。
六、上訴人又主張其於收受借款之時，被上訴人已預扣利息二十七萬元，故主張該二
    十七萬元部份有民法第二百零六條巧取利益之嫌，對此部份被上訴人即無請求返
    還之權云云，惟據證人呂盈諭在原審證稱：「八十三年十一月二十三日（被告）
    匯了四百二十三萬元及交付一張二十八萬元之客票，裡面一萬元是代書費。當天
    我開立面額四百五十萬元即期支票交付丙○○○，由事務所小姐陪同去銀行兌現
    ，利息沒有預扣。原告即上訴人領到錢後，交付二十七萬元之現金給事務所小姐
    ，要付前三個月的利息（見原審八十八年十月二十日筆錄）查被上訴人所委託代
    為付款之代書呂盈諭已將其所借四百五十萬元實際交付與上訴人丙○○○，上訴
    人即應負返還四百五十萬元借款之義務。至於上訴人於收受所借款項後，欲如何
    運用，實屬借款人之權利，其事後預先支付三個月的利息二十七萬元，乃其個人
    資金運用之考慮，與民法第二百零六條所規範之巧取利益並不相同，亦與最高法
    院二十九年上字第一三０六號判例之事實不合，上訴人要難以此即謂該二十七萬
    元被上訴人無請求返還之權。
七、綜上論述上訴人確有向被上訴人借款四百五十萬元，惟已陸續清償三百萬元，尚
    積欠一百五十萬元，從而上訴人提起確認被上訴人對於上訴人所簽發，民國八十
    七年八月二十一日到期，面額一百五十萬元，票號0000000號之本票債權
    不存在，並提起本件異議之訴，請求撤銷原審八十七年執字第二七０五一號強制
    執行程序，於法自有未合，原審為上訴人敗訴之判決，尚無違誤，上訴論旨求予
    廢棄為無理由，應予駁回。
八、本件判決之基礎已臻明確，兩造其餘攻擊防禦方法及舉證，於判決之結果無影響
    ，毋庸一一論列，併此敘明。
五、據上論結，本件上訴為無理由，依民事訴訟法第四百四十九條第一項、第七十八
    條，判決如主文。
中      華      民      國    八十九    年     十一     月      八      日
                                      臺灣高等法院高雄分院民事第三庭
~B1審判長法官  王憲義
~B2法      官  賴玉山
~B3法      官  張明振
右為正本係照原本作成。
如對本判決上訴，須於判決送達後二十日內向本院提出上訴狀，未表明上訴理由者，
，應於上訴後二十日內向本院提出理由書（均須按他造當事人之人數附繕本）。上訴
時應提出委任律師或具有律師資格之人之委任狀，並依附註條文規定辦理。
中      華      民      國    八十九    年     十一     月      十      日
~B法院書記官  劉博文
附註：
民事訴訟法第四百六十六條之一：
對於第二審判決上訴，上訴人應委任律師為訴訟代理人，但上訴人或其法定代理人具
有律師資格者，不在此限。
上訴人之配偶、三親等內之血親、二親等內之姻親，或上訴人為法人、中央或地方機
關時，其所屬專任人員具有律師資格並經法院認為適當者，亦得為第三審訴訟代理人。
第一項但書及第二項情形，應於提起上訴或委任時釋明之。
 附表一：
┌─┬───────────────────┬────────────────────────┐
│  │      土      地      標      示      │      建        物        標        示          │
├─┼───────────────────┼────────────────────────┤
│一│高雄市○○區○○段二小段一二０五地號、│高雄市○○區○○街四四號加強磚造二層樓房、面積一│
│  │地目建、面積六四平方公尺              │層三九˙九四、二層三九˙九四                    │
│  │高雄市○○區○○段二小段一三四０地號、│                                                │
│  │地目建、面積八九平方公尺              │                                                │
├─┼───────────────────┼────────────────────────┤
│二│高雄市○○區○○段二小段九八五地號、地│高雄市○○區○○街二二號鋼筋混凝土造五層樓房、面│
│  │目建、面積五五平方公尺                │積一層十九˙七二、二層七三˙三九、三層七三˙三九│
│  │高雄市○○區○○段二小段九八五地號、地│、五層七三˙三九、屋頂突出物一六˙三七、騎樓五三│
│  │目建、面積一九平方公尺                │˙六七                                          │
├─┼───────────────────┼────────────────────────┤
│三│高雄市○○區○○段二小段九八五地號、地│高雄市○○區○○街二三五號加強磚造三層樓房、面積│
│  │目建、面積五五平方公尺                │一層三九˙六二、二層五０˙八八、三層五０˙八八、│
│  │高雄市○○區○○段二小段九八五地號、地│騎樓十一˙二六                                  │
│  │目建、面積一九平方公尺                │                                                │
├─┼───────────────────┼────────────────────────┤
│四│高雄市○○區○○段二小段九八四地號、地│高雄市○○區○○街二三七號加強磚造三層樓房、面積│
│  │地目建目建、面積六一平方公尺          │一層四０˙八五、二層五二˙四六、三層五二˙四六、│
│  │高雄市○○區○○段二小段九八四之一地號│騎樓一一˙六一                                  │              │
│  │、地目建、面積二二平方公尺            │                                                │
├─┼───────────────────┼────────────────────────┤
│五│高雄市○○區○○段二小段一二一一之四地│                                                │
│  │號、地目田、面積一八平方公尺          │                                                │
└─┴───────────────────┴────────────────────────┘
附表二：
┌─┬───────────────────┬────────────────────────┐
│  │    土      地      標       示       │    建       物       標       示               │
├─┼───────────────────┼────────────────────────┤
│一│高雄市○○區○○段二小段九八三、一一五│高雄市○○區○○街一七五號加強磚造三層樓房      │
│  │二地號                                │                                                │
└─┴───────────────────┴────────────────────────┘
                                                                      ＫＱ


司法院資訊處製作；財團法人民間司法改革基金會備份。
